臺灣高等法院臺中分院刑事判決
                                    109年度上訴字第533號

上  訴  人  臺灣臺中地方檢察署檢察官
被      告  何武雄




指定辯護人  陳秋靜（本院公設辯護人）
上列上訴人因被告公共危險案件，不服臺灣臺中地方法院108年
度訴字第681號中華民國108年12月25日第一審判決（起訴案號：
臺灣臺中地方檢察署107年度偵字第25440號），提起上訴，本院
判決如下：
    主  文
上訴駁回。
    理  由
一、本案經本院審理結果，認第一審以被告何武雄（下稱被告）
    犯罪不能證明為由，判決被告無罪，並無違誤，應予維持，
    並依刑事訴訟法第373條引用第一審判決書（如附件）記載
    之理由。
二、原審判決雖引用最高法院40年臺上字第86號、76年臺上字第
    4986號、92年臺上字第128號判例，然依據民國108年1月4日
    修正、同年7月4日施行之法院組織法第57條之1第2項之規定
    ，上開3則判例均有裁判全文可資查考，其效力與未經選編
    為判例之最高法院裁判相同，附此敘明。
三、駁回上訴之理由：
（一）檢察官提起上訴意旨略以：
    1.被告與證人即其女友洪佳綸自民國106年6月25日17時許起
      ，在臺中市○區○○○街000巷0弄00號1樓房間內發生多
      次爭吵，至20時許雙方再度發生激烈爭吵後，被告非常生
      氣地離開上宅時，證人洪佳綸即擔心被告對其不利，且被
      告離開不到5分鐘，即聞到有燒焦的味道，打開房門後見
      到房間走廊外門檻並無放置物品之處，竟有物品在燃燒，
      就打119報案等情，業據證人洪佳綸具結證述綦詳。
    2.再依臺中市○區○○○街000巷0弄0號裝設之監視錄影設
      備畫面顯示，案發當日20時15分0秒（實際時間）起15分
      鐘內，被告多次進出臺中市○區○○里○○○街000巷0弄
      0號前巷子，復依消防局救災救護指揮派遣系統受理本火
      災案報案時間為20時27分57秒，監視器畫面顯示被告係於
      20時28分34秒（實際時間），快步走離臺中市○區○○里
      ○○○街000巷0弄0號前巷子，依此可知火災案發當時，
      被告尚未離開起火戶等情，有臺中市政府消防局火災原因
      調查鑑定書在卷可按，從而亦可合理推知被告於爭吵後，
      走出臺中市○區○○○街000巷0弄00號1樓房間，心生不
      滿而在房間走廊外門檻處堆放不明物品放火燃燒且確定起
      火後再離開起火戶。
    3.又依上開監視器錄影畫面，除被告外，僅有1名揹著背包
      穿著淺色上衣之人，自巷口外往13號方向步行，依此該人
      既係自然步行，與被告之快步走離及之前與證人洪佳綸發
      生激烈爭吵，且於案發時還在起火戶之情況不同，自可排
      除涉案，此依上開監視器錄影畫面，亦加足以證明係被告
      放火無訛。此外，復在被告口袋中查獲打火機1個可資佐
      證。
    4.綜上各情及相關證據，依經驗法則，在在足認本件縱火案
      係被告所無訛，犯行事證明確。詎原判決就符合經驗法
      則之上揭相關證據不予採信。反而採信被告飾卸辯詞，再
      以已可排除涉案之揹著背包穿著淺色上衣之人、證人洪佳
      綸，分別於案發時自巷口外往13號方向步行、在上址房屋
      內為由，認客觀上並無證據足認被告縱火，而為被告無罪
      之諭知，其採證自有違背經驗法則及論理法則之違法，並
      有認定事實與卷內證據不符之違誤等語（本院卷第11頁至
      第12頁）。
（二）原審諭知被告無罪，業已詳述其理由，玆再就檢察官上訴
      所指，分述如下：
    1.按被告未經審判證明有罪確定前，推定其為無罪，刑事訴
      訟法第154條第1項定有明文，此即所謂「無罪推定原則」
      。主要內涵，無非要求負責國家刑罰權追訴之檢察官，擔
      負證明被告犯罪之責任，倘其所提出之證據，不足為被告
      有罪之積極證明，或其指出證明之方法，無法說服法院形
      成被告有罪之心證，縱使被告之辯解疑點重重，法院仍應
      予被告無罪之諭知。亦即被告在法律上固有自證無罪之權
      利，但無自證無罪之義務；而法官對於起訴之案件則須秉
      公處理，審慎斷獄，不可先入為主，視被告如寇仇，刻意
      忽略對被告有利之證據（最高法院102年度臺上字第3128
      號判決參照）。
    2.證人洪佳綸迭於消防局談話筆錄、警詢時及偵查中均證稱
      ：火勢是鄰居從外面拿水桶潑水撲滅的等語（偵卷第20頁
      、第45頁、第104頁反面）；且依臺中市政府消防局107年
      7月23日就上址房屋之火災原因調查報告書（下稱本案火
      災原因調查報告書）之記載：「……到達時，僅西區民龍
      里○○○街000巷0弄00號1樓庭院西北側門口處有燃燒跡
      象，現場火勢已熄滅，燃燒面積約0.5平方公尺……。」
      （偵卷第34頁反面），參以臺中市○區○○○街000巷0弄
      0號門口裝設之監視錄影畫面，經原審勘驗結果：「於1分
      40秒至2分34秒，一穿著黑衣女子走至並停留在上址，女
      子並稱：後面『又』再放火…『阿華』在那邊…用報紙…
      。」（原審卷第105頁）等情，則本案火勢於消防人員到
      場前即已經鄰居撲滅，現場又有1名女子（應係住在附近
      之鄰居）稱：「後面『又』再放火…『阿華』在那邊…用
      報紙…。」，自不能排除該名女子有目擊放火之人。然依
      證人洪佳綸於偵查中及原審審理時之證述內容，被告與證
      人洪佳綸搬去案發地點居住約1、2月或2、3月之時間，證
      人洪佳綸僅有看過劉仁義在該處放火，並未證稱被告曾經
      在該處放火乙情（偵卷第104頁、原審卷第153頁至第154
      頁、第159頁），又卷內亦無證據證明被告之綽號為「阿
      華」，顯然該名可能目擊放火之鄰居，其於現場所指「後
      面『又』再放火…『阿華』在那邊…用報紙…。」乙詞，
      並非指被告，而係另有其人。況依本案火災原因調查報告
      書內之現場圖（偵卷第51頁反面）所示，臺中市○區○○
      ○街000巷0弄0號裝設之監視錄影設備與臺中市○區○○
      ○街000巷0弄00號火災發生處之間，尚有7、8、9、10、1
      1、12號等住戶，則該名目擊放火之鄰居所指「阿華」究
      係何人？此即為有利被告之證據，本院無法刻意忽略此項
      證據，因此尚無法達到本案被告即為本案放火之人之確信
      程度。
    3.本件火災雖依本案火災原因調查報告書記載：「……研判
      本案起火原因無法排除縱火（明火）引燃火災之可能性。
      」等語，然按刑法上之放火罪，以行為人本乎放火燒燬特
      定物之故意而實施放火之行為，為其成立要件；因行為人
      所欲燒燬之標的物（客體）之不同，而異其處罰之罪名，
      是以，行為人所擬燒燬之客體為何？其主觀上有無燒燬該
      特定物之故意？均屬放火罪犯罪構成要件之重要內容事實
      （最高法院90年度臺上字第7492號判決參照）。亦即刑法
      第173條第1項之放火罪，需行為人對於目的物（即現供人
      使用之住宅或現有人所在之建築物）有燒燬之故意，亦即
      其對於放火行為有使目的物燒燬（全部或一部喪失效用）
      一事有所認識，基於放火燒燬房屋之犯罪故意而著手實行
      放火行為，始足當之。又刑法第173條第1項之放火罪，係
      以行為人放火燒燬現供人使用之住宅或現有人所在之建築
      物、礦坑、火車、電車或其他供水、陸、空公眾運輸之舟
      、車、航空機為其構成要件。故行為人必須對其放火行為
      足以引燃上開標的物而燒燬之，且對其行為客體係屬上開
      標的物有所認識，並進而決意放火加以燒燬，亦即行為人
      主觀上有放火燒燬上開標的物之直接故意或間接故意，方
      可成立上開罪名（最高法院108年度臺上字第2892號判決
      意旨參照）。而本件火災經消防人員勘察起火戶，2樓完
      好未受燒；1樓走廊、臥室A、臥室B及空房皆完好未受燒
      ，庭院西北側附近水泥被覆層牆面、置物架、木板及木質
      門框皆完好未受燒，塑質手提袋受燒碳化、燒失以靠地面
      門框處較嚴重，地面金屬門框受燒燻黑，門框上物品受燒
      碳化、燒失嚴重，且經採燒損殘餘物及地板水泥塊，經以
      靜態式頂空濃縮方式後所得之萃取液，注入氣相層析質譜
      儀分析結果，未檢出易燃液體等情，有火災原因調查報告
      書及其檢附之現場照片在卷可參（偵卷第33頁至第68頁）
      ，依上開調查報告書之記載及現場照片可知，該涉嫌放火
      之人僅係侷部點燃地面門框處之些許物品，刻意避開附近
      之木板及木質門框等易燃物品，因此燃燒面積不大，且除
      僅造成地面金屬門框及水泥地板受燒燻黑外，並未造成建
      築物本體有任何受損之情形（偵卷第59頁至第62頁），且
      未使用汽油等易燃液體（偵卷第49頁），則該涉嫌放火之
      人應係基於恐嚇之意思，而非針對住宅此標的物決意放火
      加以燒燬，應可認定。是依上開最高法院判決意旨，自不
      成立刑法第173條第1項放火燒燬現供人使用住宅之罪名。
    4.本案被告與證人洪佳綸為男女朋友，於本件火災前雖發生
      口角，然依證人洪佳綸於原審審理時之證述內容，其2人
      吵架的原因是一些無意義的事，並非有何重大事件之爭執
      （原審卷第145頁至第146頁），顯見雙方並非有財務糾紛
      或深仇大恨，則被告是否確有刑法第173條第1項放火燒燬
      現供人使用住宅之動機及決意？甚至在明知證人洪佳綸在
      屋內之情況下，仍出於刑法第271條第1項殺人之動機及決
      意，進而為本件之放火行為？仍屬有疑。
    5.本案檢察官所舉之證據，無法使本院達於毫無合理懷疑而
      得確信之程度，揆諸「罪證有疑，利於被告」、「無罪推
      定」之法則，仍應諭知被告無罪，以免冤抑。
（三）綜上，原審敘明為被告無罪諭知之理由，並無違誤。本件
      檢察官上訴所指摘之事項，並無理由，應予駁回。
三、被告經合法傳喚，無正當理由不到庭，依刑事訴訟法第371
    條規定，不待其陳述，逕行一造辯論而為判決。
四、據上論斷，應依刑事訴訟法第371條、第368條、第373條，
    判決如主文。
本案經檢察官侯驊殷提起公訴，檢察官邱雲昌提起上訴，檢察官
吳祚延到庭執行職務。
中    華    民    國   109    年    5     月    28    日
            刑事第十一庭　審判長法　官　許  文  碩
                                法　官　陳  慧  珊
                                法　官　田  德  煙
以上正本證明與原本無異。
被告不得上訴。
檢察官得上訴，但須符合刑事妥速審判法第9條第1項規定，其上
訴之理由以「一、判決所適用之法令抵觸憲法。二、判決違背司
法院解釋。三、判決違背判例。」為限。
檢察官如不服本判決應於收受送達後二十日內向本院提出上訴書
狀，其未敘述上訴之理由者並得於提起上訴後二十日內向本院補
提理由書（均須按他造當事人之人數附繕本）「切勿逕送上級法
院」。

                                書記官  林  賢  慧
中　　華　　民　　國　 109　　年　　5 　　月　　28　　日

附件：原審判決書
臺灣臺中地方法院刑事判決　　　　　　　108年度訴字第681號
公　訴　人　臺灣臺中地方檢察署檢察官
被　　　告　何武雄　男　51歲（民國00年0月0日生）
                    身分證統一編號：Z000000000號
                    籍設臺中市○○區○○路0號
                    (臺中市○里區○○○○○0
                    ○○地○○○○市○區○○0000號信箱
指定辯護人  本院公設辯護人蔡育萍
上列被告因公共危險案件，經檢察官提起公訴（107年度偵字第2
5440號），本院判決如下：
    主    文
何武雄無罪。
    理    由
一、公訴意旨略以：被告何武雄與女友洪佳綸同居於臺中市○區○
    ○○街000巷0弄00號1樓房間內，詎何武雄自民國106年6月25
    日17時許起，與洪佳綸在上開房間內爭吵，離開返回後又再
    度爭吵，因此心生不滿，竟基於放火燒燬現供人使用住宅之
    犯意，於同日20時27分許，返回上址，將可燃物品堆置洪佳
    綸所在房間走廊外之門檻處（及1樓東北側大門門檻）後以
    打火機點火引燃，隨即離開現場。嗣洪佳綸見濃煙飄散，並
    經鄰人潑水滅火，始未釀災。因認被告涉犯刑法第173條第3
    項、第1項放火燒燬現供人使用住宅未遂之罪嫌等語。
二、按刑事訴訟法第308條規定：「判決書應分別記載其裁判之
    主文與理由；有罪之判決並應記載犯罪事實，且得與理由合
    併記載。」，同法第310條第1款規定：「有罪之判決書，應
    於理由內分別情形記載左列事項：一、認定犯罪事實所憑之
    證據及其認定之理由。」，及同法第154條第2項規定：「犯
    罪事實應依證據認定之，無證據不得認定犯罪事實。」。揆
    諸上開規定，刑事判決書應記載主文與理由，於有罪判決書
    方須記載犯罪事實，並於理由內記載認定犯罪事實所憑之證
    據及其認定之理由。所謂認定犯罪事實所憑之「證據」，即
    為該法第154條第2項規定之「應依證據認定之」之「證據」
    。在無罪判決書內，因檢察官起訴之事實，法院審理結果，
    認為被告犯罪不能證明，而為無罪之諭知，被告並無檢察官
    所起訴之犯罪事實存在，既無刑事訴訟法第154條第2項所規
    定「應依證據認定之」事實存在，因此，判決書僅須記載主
    文及理由，而理由內記載事項，為法院形成主文所由生之心
    證，其論斷僅要求與卷內所存在之證據資料相符，或其論斷
    與論理法則無違，通常均以卷內證據資料彈劾其他證據之不
    具信用性，無法證明檢察官起訴之事實存在，所使用之證據
    並不以具有證據能力之證據為限，是以本件被告既經本院認
    定無罪，爰不論述所援引有關證據之證據能力。
三、按犯罪事實應依證據認定之，無證據不得認定犯罪事實；不
    能證明被告犯罪者，應諭知無罪之判決，刑事訟訴法第154
    條第2項、第301條第1項分別定有明文。又事實之認定，應
    憑證據，如未能發現相當證據，或證據不足以證明，自不能
    以推測或擬制之方法，以為裁判基礎；且認定犯罪事實所憑
    之證據，雖不以直接證據為限，間接證據亦包括在內，然而
    無論直接或間接證據，其為訴訟上之證明，須於通常一般之
    人均不致有所懷疑，而得確信其為真實之程度者，始得據為
    有罪之認定，倘其證明尚未達到此一程度，而有合理之懷疑
    存在時，尚難為有罪之認定基礎（最高法院40年台上字第86
    號、76年台上字第4986號判例可資參照）。又刑事訴訟法第
    161條第1項規定：檢察官就被告犯罪事實，應負舉證責任，
    並指出證明之方法。因此，檢察官對於起訴之犯罪事實，應
    負提出證據及說服之實質舉證責任。倘其所提出之證據，不
    足為被告有罪之積極證明，或其指出證明之方法，無從說服
    法院以形成被告有罪之心證，基於無罪推定之原則，自應為
    被告無罪判決之諭知（最高法院92年台上字第128號判例參
    照）。
四、公訴人認被告涉有上開放火燒燬現供人使用之住宅未遂罪嫌
    ，無非係以證人洪佳綸之指證、臺中市政府消防局火災原因
    調查鑑定書、監視器錄影畫面擷取照片1份、現場暨被告口
    袋中查獲打火機1個之照片共12張，為其論據。訊據被告矢
    口否認有何上開犯行，辯稱：伊當天下午5點多跟洪佳綸吵
    完架就出門，之後在住處巷口買菸，發現巷口有警車和消防
    隊，才知道家裡失火，火不是伊放的等語。經查：
(一)被告與女友洪佳綸於案發時，同居在臺中市○區○○○街000巷0
    弄00號1樓房間內，二人於106年6月25日17時許起，在上開
    房間內數度發生爭吵。嗣上址房屋於106年6月25日晚間發生
    火災，臺中市政府消防局於同日20時27分許接獲火災報案，
    經消防搶救人員到達現場後，上址房屋僅1樓庭院東北側門
    口處有燃燒跡象，現場火勢已熄滅等情，業據證人洪佳綸於
    警詢、偵訊及本院審理時證述明確，復有臺中市政府消防局
    火災原因調查鑑定書及檢附之火災現場平面圖、現場照片等
    在卷可參（見偵卷第33頁至第68頁），且為被告所不爭執，
    是此部分事實，堪以認定。
(二)依臺中市政府消防局107年7月23日就上址房屋之火災原因調
    查報告書記載：「二、燃燒後之狀況：(一)勘察災戶1樓前
    院外觀，木櫃及雜物皆完好未受燒。(三)勘察災戶1樓：走
    廊、臥室A、臥室B及空房木質裝潢天花板、水泥被覆層牆面
    、床鋪、木櫃及室內雜物皆完好未受燒，臥室A東北側電源
    開關箱內各無熔絲電源開關均呈開啟狀態；庭院西北側附近
    水泥被覆層牆面、置物架、木板及木質門框皆完好未受燒，
    塑質手提袋局部受燒碳化、燒失，地面門框處有物品燒損碳
    化殘跡。(四)清理復原災戶1樓東北側門口附近，塑質手提
    袋受燒碳化、燒失以靠地面門框處較嚴重，地面金屬門框受
    燒燻黑，門框上物品受燒碳化、燒失嚴重；火災調查人員蒐
    證採樣地面金屬門框殘餘物及門口附近地面水泥塊，會同關
    係人封緘物證交由本局火災證物鑑定實驗室協助易燃液體成
    分鑑析。三、火災原因研判：(一)火災概要：8、火災調查
    人員蒐證採樣○區○○里○○○街000巷0弄00號1樓東北側門口附
    近，燒損殘餘物及地面水泥塊，會同關係人封緘物證交由本
    局火災證物鑑定實驗室協助易燃液體成分鑑析，鑑定結果：
    未檢出易燃液體。(二)起火戶研判：本案僅臺中市○區○○里○
    ○○街000巷0弄00號有燒損碳化跡象，未延燒他處與臨棟建築
    物，故認係為起火戶。(三)起火處研判：4、綜合現場燃燒
    後狀況、燒損程度事實、轄區分隊出動觀察紀錄及關係人談
    話筆錄供述內容分析，研判起火戶1樓東北側大門口附近應
    為起火處。(四)起火原因研判：1、清理勘察起火處附近，
    未發現電源配線或電源延長線經過及使用電器用品情形，故
    研判電器因素引燃火災之起火原因可排除。2、清理勘察起
    火處附近，未發現供奉神像、祭祀法器及炊煮器具等物品，
    故研判敬神祭祖、祭祀不慎及爐火烹調不慎引燃火災之起火
    原因可排除。3、清理勘察起火處附近，未發現遺留菸蒂、
    菸灰缸或蚊香情形，報案人（居住人）洪佳綸小姐於何武雄
    先生離開後幾分鐘即發現火災，且起火處係屬開放空間，與
    菸蒂、蚊香遺留火種緩慢蓄熱起火之型態不同，故研判菸蒂
    、蚊香遺留火種引燃火災之起火原因可排除。4、查訪報案
    人（居住人）洪佳綸小姐及依據臺中市政府警察局第一分局
    民權派出所對洪佳綸製作之調查筆錄...；調閱○區○○里○○○
    街000巷0弄00號門口裝設之監視錄影設備畫面顯示，案發當
    日20時15分0秒（實際時間）起15分鐘內，何武雄先生多次
    進出○區○○里○○○街000巷0弄00號前巷子，經查詢本局救災救
    護指揮派遣系統受理本火災案報案時間為20時27分57秒，監
    視器畫面顯示於20時28分34秒（實際時間），何武雄先生快
    步走離○區○○里○○○街000巷0弄00號前巷子，故研判火災案發
    當時，何武雄先生應尚未離開起火戶...；清理勘察起火處
    附近，地面金屬門框上物品受燒燒損嚴重，...，故研判起
    火處地面金屬門框上物品係被刻意放置；火災調查人員蒐證
    採樣起火處附近燒損殘餘物及地面水泥塊，會同關係人封緘
    物證交由本局火災證物鑑定實驗室協助易燃液體成分鑑析，
    鑑定結果：未檢出易燃液體；綜合現場燃燒後狀況、火流延
    燒路徑跡象、監視錄影設備畫面及關係人訪談筆錄供述分析
    ，研判本案起火原因無法排除縱火（明火）引燃火災之可能
    性。」等語，此有火災原因調查報告書及其檢附之現場照片
    在卷可參（見偵卷第33至68頁），依上開調查報告書之研判
    ，雖認定上開房屋不排除人為縱火引燃火災之可能性，然並
    無證據認定上開房屋之火災是由被告縱火所致。
(三)又證人洪佳綸於107年6月25日警詢時陳稱：伊於案發當天20
    時25分許，在○○○街000巷0弄00號1樓房間，突然聞到房間門
    口有燒東西的味道，門縫有煙飄進來，伊就起身開門查看，
    就看到門口有寬30公分、高30公分的火勢在燃燒，伊就打電
    話報案。伊不知道火勢是如何引起的，伊和鄰居也沒有看到
    是何人縱火。何武雄平日有和伊住在上址，今天他17時許回
    來，跟伊吵架後跑出去，19時許再回來，伊2人又吵架，他
    又跑出去。他第2次出去後隔約5分鐘，就發生火災。伊覺得
    何武雄是縱火人等語（見偵卷第23頁至第25頁）；於107年1
    0月11日偵查中證述：何武雄17時許返家就跟伊吵架，之後
    就離開家，期間又有回來，來去2、3次，他19時許回來又跟
    伊吵架，20時許才又離家，20時25分許，伊發現有燒焦的味
    道，有濃煙飄進來，鄰居看到就提水桶滅火。伊沒有看到是
    誰放火，伊也不知道，伊有問何武雄為何要放火，他說他沒
    有等語（見偵卷第104頁正反面）；於108年9月11日本院審
    理時證述：案發當天被告從家裡離開後隔約4、5分鐘，伊聞
    到有燒焦的味道，打開房門後看見火勢，就打119報案。被
    告離開房子前，門口並無放置遭燃燒的物品，是發生火災後
    ，伊才看到起火的物品。伊懷疑是被告放火，但伊不確定等
    語（見本院卷第145頁至第150頁）。經核證人洪佳綸上開證
    述內容，其僅懷疑係被告縱火，惟並未曾見聞係何人於案發
    當時至上址房屋放火，亦無住戶目睹有何人放火之情形，依
    其所述之內容，並不足以認定上址房屋之火災係被告所為，
    不能僅因被告當時出現在案發現場，即認定上址房屋火災係
    由被告縱火所致。是以，證人洪佳綸所證尚難採為不利被告
    之認定。
(四)又臺中市○區○○○街000巷0弄0號門口裝設之監視錄影畫面，
    經本院於108年8月6日審理時勘驗，勘驗結果：「檔案名稱0
    0000000000000-00000000000000畫面一開始被告步行由台中
    市○區○○○路000巷0弄0號前巷子離開。檔案名稱00000000000
    000-00000000000000於28秒時，被告自巷口外往上址00號方
    向步行。檔案名稱00000000000000-00000000000000於59秒
    時，被告步行由上址巷子離開。檔案名稱00000000000000-0
    0000000000000於1分40秒時，有一名揹著背包穿著淺色上衣
    的人，自巷口外往13號方向步行。於2分32秒至3分許，穿著
    白衣女子自冷氣室外機下方提起一袋物品往上址巷子離開。
    檔案名稱00000000000000-00000000000000於1分4秒時，被
    告自巷口外往上址13號方向步行。於2分47秒時，被告快步
    由上址巷子離開。檔案名稱00000000000000-0000000000000
    0於20秒時，背景聲有傳出2個聲響，無法確認是人聲或鳥聲
    。於25秒時，傳出人聲：那間又怎麼了(台語)。於1分40秒
    至2分34秒，一穿著黑衣女子走至並停留在上址，女子並稱:
    後面又再放火…阿華在那邊…用報紙…。於1分46秒至2分，一
    穿著白衣白褲男子走至並停留在上址。於2分20秒，傳出消
    防車之鳴笛聲。於2分27秒，一男子探出頭。於2分30秒，一
    女子走出屋外。於2分37秒往上址13號方向步行。檔案名稱0
    0000000000000-00000000000000於46秒許，消防員自巷口外
    往上址00號方向步行，其後於1分22秒開始，陸續有消防員
    自巷口外往上址00號方向步行。」（見本院卷第104頁至第1
    05頁），固可知被告於案發當時，確有數次進出○○○街000巷
    0弄巷子之情形，然此監視器畫面並未拍攝至上址房屋之失
    火地點，上址房屋建築物內、外亦均無設置監視器錄影系統
    。此外，上址巷弄僅一戶無人居住，仍有其他相鄰住戶出入
    該巷弄一節，業據證人洪佳綸證述在卷（見本院卷第160頁
    ），且依上開監視器錄影畫面，除被告外，尚有一名揹著背
    包穿著淺色上衣之人，自巷口外往00號方向步行，證人洪佳
    綸於案發時亦在上址房屋內。準此，自無從依上開監視器畫
    面認定上址房屋火災係由被告縱火所致。
(五)至被告於案發當日，雖與證人洪佳綸有數次口角爭執，業據
    證人洪佳綸證述如前，惟證人洪佳綸於同日審理時證稱：案
    發當天伊和被告吵架，爭吵的內容很多，吵得很激烈，都吵
    一些無意義的事，例如伊叫被告不要喝酒，被告就是講不聽
    ，還有被告沒有回家，當時到底是什麼事情吵這麼兇，經過
    這麼久，伊真的不記得了，也不記得被告離開前講什麼話。
    伊每次和被告吵架都吵得很激烈，案發當天吵架的情形和平
    常差不多等語（見本院卷第145頁至第147頁、第151頁）。
    可知被告雖於案發前有與證人洪佳綸發生數次口角爭執，然
    證人洪佳綸對於案發當日其等爭執之內容已不復記憶，亦證
    述該次爭執之內容、激烈程度與其等間平日之口角無異，實
    難以其等間於案發時有口角爭執，即推認被告有何縱火之動
    機。此外，本件除自被告口袋中查獲打火機1個外，並無發
    現其身上或使用物品有何放火器具或跡證，而被告自承有抽
    菸之習慣，是其隨身攜帶打火機難認與常情相違，亦無從據
    以推認被告係上址房屋火災之縱火人。
五、綜上所述，公訴意旨所舉證據尚不足以證明被告有何上開放
    火燒燬現供人使用住宅未遂之犯行，即公訴意旨就本案所提
    之證據，未達於通常一般人均不致有所懷疑，而得確信為真
    實之程度，此外，本院復查無其他積極確切之事證，足認被
    告確有公訴意旨所指之上開犯行。本件既存有合理懷疑，以
    致本院無法形成被告有罪之確切心證，即屬不能證明被告犯
    罪，揆諸首揭說明，自應為被告無罪之諭知。
據上論斷，應依刑事訴訟法第301條第1項，判決如主文。
本案經檢察官侯驊殷提起公訴，檢察官邱雲昌到庭執行職務。
中　　華　　民　　國　 108　　年　　12　　月　　25　　日
                  刑事第九庭  審判長法  官  鍾堯航
                                    法  官  黃司熒
                                    法  官  李婉玉
以上正本證明與原本無異。
如不服本判決應於收受送達後10日內向本院提出上訴書狀，並應
敘述具體理由；其未敘述上訴理由者，應於上訴期間屆滿後20日
內向本院補提理由書（均須按他造當事人之人數附繕本）「切勿
逕送上級法院」。
                                    書記官   王薇葶
中　　華　　民　　國　 108　　年　　12　　月　　25　　日